臺灣桃園地方法院民事裁定
110年度亡字第43號
聲  請  人  臺灣桃園地方檢察署檢察官

代  理  人  施惠雯  

上列聲請人聲請宣告王金木死亡事件，本院裁定如下：
    主　    文
宣告王金木（男，民國00年0月00日生，身分證統一編號：Z0000
00000號，失蹤前最後住所：桃園市○○區○○○路0 段000巷00弄00
號）於中華民國93年4月3日下午12時死亡。
程序費用由王金木之遺產負擔。
    事實及理由
一、聲請意旨略以：失蹤人王金木係民國00年0月00日生，現年8
    4歲，雖設籍桃園市○○區○○○路0段000巷00弄00號，然經戶政
    事務所進行查訪，據失蹤人親屬稱失蹤人於20年前不知去向
    ，失蹤人之子王俊龍亦稱失蹤人係因賭債離家出走行方不明
    ，此有訪查紀錄表附卷可稽：又失蹤人現未在監所，查無入
    出境資料、全民健康保險就醫、請領社會福利補助、使用殯
    葬設施等紀錄，復非經桃園市政府社會局、國軍退除役官兵
    輔導委員會查訪安置之個案，有在監在押紀錄表、入出境資
    訊連結作業查詢結果、衛生福利部中央健康保險署110年1月
    4日健保桃字第1093011013號函、桃園市政府社會局109年9
    月25日桃社老字第1090085459號函、桃園市政府殯葬管理處
    109年9月28日桃市殯字第1090005371號函、桃園市政社會局
    109年9月29日桃社老字第1090084586號函及國軍退役官兵輔
    導委員會桃園市榮民服務處110年1月12日桃市榮處字第1100
    000296號函各1份在卷可憑。雖失蹤人尚有家屬即女兒王秀
    枝，惟王秀枝現出境未歸，無從查訪王秀枝以知悉失蹤人去
    向，桃園市政府警察局中壢分局亦未能協助為失蹤人之失蹤
    人口註記，另有王秀枝之入出境資料、桃園市政府警察局中
    壢分局109年10月21日中警分防字第1090068311號函在卷，
    且本署經通知失蹤人之子王俊龍，然未獲王俊龍到署說明或
    提出失蹤人之相關資料；相對人王金木於86年3月間，曾向
    行政院勞工保險局（現為勞動部勞工保險局）申請勞工保險
    老年一次給付，函詢該局曾於86年4月3日核付新臺幣28萬9,
    714元，然原申請相關資料因逾保存年限業已銷燬等節，有
    該局109年12月30日保普老字第10910307880號函為佐，是認
    以86年4月3日即相對人最後社會軌跡日為其失蹤日期。依現
    有事證，可認失蹤人迄今失蹤已逾7年，爰依家事事件法第1
    55條規定，聲請裁定准為死亡宣告等語。　　
二、失蹤人失蹤滿7年後，法院得因利害關係人或檢察官之聲請
    ，為死亡之宣告；失蹤人為80歲以上者，得於失蹤滿3年後
    ，為死亡宣告；受死亡宣告者，以判決內所確定死亡之時，
    推定其為死亡；死亡之時，應為民法第8條各項所定期間最
    後日終止之時，但有反證者，不在此限，民法第8條第1 項
    、第2項、第9條第1項及第2項分別定有明文。又宣告死亡或
    撤銷、變更宣告死亡之裁定，利害關係人或檢察官得聲請之
    ；宣告死亡之裁定應確定死亡之時，家事事件法第155條及1
    59條第1項亦分別定有明文。
三、經查，聲請人前揭主張之事實，業據提出前述資料為證，本
    庭傳喚關係人王秀枝、王俊龍亦均未到庭陳述意見，堪信聲
    請人主張王金木於86年4月3日失蹤之情為真實。王金木於86
    年4月3日失蹤時年60歲，其失蹤已滿7年。且經本院於110年
    9月27日裁定准予公示催告後刊登新聞紙並揭示法院公告處
    及資訊網路在案，所定陳報期間屆滿，未據王金木陳報其生
    存，或知其生死者陳報其所知，依前揭規定，自得於王金木
    失蹤滿7年後聲請為死亡之宣告。從而，聲請人聲請宣告王
    金木死亡，為有理由，應予准許。又王金木既於86年4月3日
    失蹤，計至93年4月3日止失蹤已滿7年，推定其於是日下午1
    2時為死亡之時，並依法宣告如主文第1項所示。
四、依家事事件法第154 條第3 項，裁定如主文。
中　　華　　民　　國　　111 　年　　8 　　月　　29　　日
                  家事法庭  法  官  張淑芬       
上列正本證明與原本無異。
如對本裁定抗告須於裁定送達後10日內向本院提出抗告狀，並繳
納抗告裁判費新台幣1,000 元。
中　　華　　民　　國　　111 　年　　8 　　月　　29　　日
                            書記官  施盈宇